【裁判字號】    89,交上易,178
【裁判日期】    890229
【裁判案由】    過失致死
【裁判全文】
臺灣高等法院臺中分院刑事判決                  八十九年度交上易字第一七八號
    上  訴  人  臺灣彰化地方法院檢察署檢察官
    被      告  乙○○
右上訴人因被告過失致死案件，不服台灣彰化地方法院八十八年度交訴字第一二五號
，中華民國八十八年十一月二十二日第一審判決（起訴案號：台灣彰化地方法院檢察
署八十七年度偵字第一○七五一號），提起上訴，本院判決如左：
      主  文
上訴駁回。
      事實及理由
一、本案經本院審理結果，認第一審判決認事用法均無不當，應予維持，並引用第一
    審判決書記載之證據及理由（如附件）。
二、上訴意旨雖另以：原審判決漏未傳訊現場之目擊證人張平和之妻，就張妻所述車
    禍現場有被移動一節加以查證，且在行車中，並不能說在自己車道中行駛，就任
    何事故之發生即均能免責，而被告超速行駛兩車碰撞之力道將大為增強，怎能謂
    被告之超速行為與被害人之死亡間全然無因果關係，然原審判決竟以被害人若未
    侵入被告之車道行駛，縱被告有超速之行為，雙方亦無發生碰撞之可能，故無因
    果關係而判決被告無罪，原審對明顯之客觀證據視而未見，又缺乏證據與證據關
    連性連貫後認定事實之基礎經驗，竟以毫無理論依據之說詞，認定被告無罪，顯
    有未當。
三、按過失犯之處罰，以行為人之過失行為與結果之發生有相當因果關係存在，為其
    要件。經查：
  (一)證人張平和之妻甲○○○於本院審理時證稱：「．．．我聽到砰一聲，出來看車
    禍，就跑回去叫我先生，我們想說救人第一，就快叫救護車，印象中機車我有牽
    動，詳情已記不得」等語在卷（見本院卷第二十三頁背面），參以現場照片所示
    ，被告拼裝車車輪之位置正好緊接煞車痕之終點（見相驗卷第七頁），益徵被告
    之拼裝車於車禍發生後，應無移動過（蓋被告之拼裝車於車禍發生後若曾移動，
    車輪之位置與煞車痕應會有些許距離），合先敘明。
  (二)另據被告於警訊中所供：「．．．突然張玉佩駕駛一部重機車，由對向車道駛入
    我的車道，我看見後馬上緊急煞車，但張玉佩駕駛重機車前車頭與我駕駛拼裝車
    左側車頭對撞而肇事」（見相驗卷第十一頁反面），且依道路交通事故調查報告
    表（見相驗卷第一○頁）所示，被告車輛之二條煞車痕分別長達六．九及六．五
    公尺等情觀之，顯見被告駕駛拼裝車突見被害人衝入其車道時，已注意到車前狀
    況，並採取必要之安全措施（即緊急煞車）。再依上述現場照片及交通事故調查
    報告表所示，被告拼裝車之前輪距離道路中央方向線有二．四公尺，後輪則有一
    公尺，且緊鄰道路之右側，是被害人駕駛機車若未衝入被告之車道，二車根本不
    可能發生碰撞，是本件車禍發生應係被害人駕車違規所致，而與被告無涉，被告
    之駕駛行為與被害人死亡間應無相當之因果關係。又被告於偵查中雖自承當時之
    車速約四十幾公里（見相驗卷第十九頁正面），稍逾當地之速限四十公里。惟被
    告突見被害人駕駛機車衝入其車道時，早已緊急煞車，是兩車相撞時，被告之車
    速應已低於四十公里甚多（煞車距離長達六公尺餘），是公訴人另指稱：「被告
    超速行駛兩車碰撞之力道將大為增強，怎能謂被告之超速行為與被害人之死亡間
    全無相當因果關係」云云，尚乏根據。原審綜合所調查之證據及辯論之結果，認
    無積極證據足以認定被告有過失之行為，因而諭知被告無罪之判決。經核並無違
    誤，公訴人仍執前詞指摘原判決不當，為無理由，應予駁回。
四、據上論斷，應依刑事訴訟法第三百七十三條、第三百六十八條，判決如主文。
本案經檢察官陳銘章到庭執行職務。
中      華      民      國    八十九     年     二        月   二十九   日
                                  臺灣高等法院臺中分院刑事第十庭
                                        審判長法  官  黃  永  泉
                                              法  官  蕭  廣  政
                                              法  官  蔡  名  曜
右正本證明與原本無異。
檢察官得上訴。
如不服本判決應於收受送達後十日內向本院提出上訴書狀，其未述上訴之理由者並
得於提起上訴後十日內向本院補提理由書（均須按他造當事人之人數附繕本）。
                                              書記官  廖  來  信
中      華      民      國    八十九     年      三       月     二     日
                                                                        Ｑ


司法院資訊處製作；財團法人民間司法改革基金會備份。
